最高法院刑事判決                                八十八年度台上字第八九九號
    上  訴  人  甲  ○
右上訴人因竊盜案件，不服台灣高等法院中華民國八十七年四月二十七日第二審更審
判決（八十六年度上更(一)字第三二五號，起訴案號：台灣板橋地方法院檢察署八十一
年度偵字第一八六七一號、八十二年度偵字第三八七一、五八五一、六四○七、九五
二四號），提起上訴，本院判決如左：
    主  文
上訴駁回。
    理  由
按刑事訴訟法第三百七十七條規定，上訴於第三審法院，非以判決違背法令為理由，
不得為之，是當事人提起第三審上訴，應以原判決違背法令為理由，係屬法定要件。
如果上訴理由狀並未依據卷內訴訟資料，具體指摘原判決不適用何種法則或如何適用
不當，或所指原判決之違法情事，顯與法律規定得為第三審上訴理由之違法情形不相
適合時，均應認其上訴為違背法律上之程式，予以駁回。本件原判決綜合調查證據之
結果，認上訴人牽連犯有刑法第三百二十一條第一項第四款及水利法第七十八條第一
項第三款、第九十二條之一第一項後段之罪，因而撤銷第一審不當之判決，改判依牽
連犯關係從一重論處上訴人甲○連續結夥三人以上竊盜罪刑，已詳敘其所憑之證據及
認定之理由，並對上訴人否認犯罪之辯詞，如何不足採信，共犯董金德、陳銘欽嗣後
翻異之詞，如何不足為上訴人有利之認定，均已依據卷內資料予以指駁及說明，從形
式上觀察，並無上訴意旨所指理由不備之違法情形。而證據之取捨，屬於事實審法院
之職權，故證人之證言，縱令先後未盡相符，但法院本於審理所得之心證，就其證言
一部分認為確實可信予以採取，原非法所不許。本件原判決以盜採砂石現場查獲上訴
人所有之卡車，而上訴人對其卡車究係租於綽號「阿富」之人，或僱用綽號「黑輪」
之不詳姓名林姓司機，前後所供不符，且既將卡車交予他人駕駛，竟不知其姓名、年
籍、住所等資料，顯然乖違常情，因而參酌潘金德、董金德、陳銘欽等人所證曾在現
場見過上訴人，或見過上訴人至現場載運砂石，或係上訴人介紹前往載運砂石之證言
，認上訴人確有盜採砂石之犯行，核與採證法則並無違背。上訴意旨，置原判決之明
白論斷於不顧，未依卷內資料具體指摘原判決如何違背法令，仍執陳詞，而為事實之
爭辯，並對原審採證認事之職權行使，漫詞指摘，難謂已符合首揭法定上訴要件，其
上訴違背法律上之程式，應予駁回。
據上論結，應依刑事訴訟法第三百九十五條前段，判決如主文。
中      華      民      國    八十八    年      二      月    二十五    日
                              最高法院刑事第八庭
                                  審判長法官  謝  家  鶴
                                        法官  洪  文  章
                                        法官  花  滿  堂
                                        法官  陳  世  淙
                                        法官  洪  佳  濱
      右正本證明與原本無異
                                              書  記  官
中      華      民      國    八十八    年      三      月      四      日
